【裁判字號】    98,重上,48
【裁判日期】    990113
【裁判案由】    拆屋還地
【裁判全文】
臺灣高等法院臺中分院民事判決          98年度重上字第48號
上  訴  人  己○○
            庚○○
            乙○○
上三人共同
訴訟代理人  蔡文彬    律師
            林明賢    律師
視同上訴人  甲  ○
            丙○○
            丁○○
兼上二人共同
訴訟代理人  戊○○
上四人共同
訴訟代理人  乙○○
被  上訴人  辛○○
            壬○○○
上二人共同
訴訟代理人  洪錫欽    律師
            陳姿君    律師
上列當事人間請求拆屋還地事件，上訴人對於民國98年01月23日
臺灣臺中地方法院96年度重訴字第522 號第一審判決提起上訴，
並請求就假執行部分先為辯論，本院於98年12月30日言詞辯論終
結，茲判決如下：
    主  文
上訴人關於假執行部分之上訴駁回。
原判決主文第一項及第八項如上訴人己○○及庚○○於假執行程
序實施前以新臺幣壹佰柒拾萬壹仟元為被上訴人辛○○、壬○○
○預供擔保後，准免為假執行。
原判決主文第二項及第五項如上訴人己○○於假執行程序實施前
以新臺幣伍拾陸萬柒仟元為被上訴人辛○○、壬○○○預供擔保
後，准免為假執行。
原判決主文第三項及第六項如上訴人甲○、丙○○、乙○○、丁
○○、戊○○於假執行程序實施前以新臺幣參拾柒萬貳仟元為被
上訴人辛○○、壬○○○預供擔保後，准免為假執行。
原判決主文第四項及第七項如上訴人庚○○於假執行程序實施前
以新臺幣貳佰參拾參萬肆仟元為被上訴人辛○○、壬○○○預供
擔保後，准免為假執行。
    事實及理由
一、上訴人主張：原判決准予被上訴人供擔保後為假執行，惟假
    執行將建物拆除，即使將來上訴人勝訴確定而毋須拆屋還地
    ，已拆除之建物亦無回復可能。又兩造間另案關於系爭共有
    土地之分割，已經第一審判決，依該判決之分割結果，上訴
    人之建物無須拆除，倘該分割判決確定，上訴人被假執行拆
    除之建物卻無法回復，上訴人將因假執行而受有不能回復之
    損害。原審不應准被上訴人假執行之聲請，故原判決關於假
    執行部分，應予廢棄。如認上訴人就假執行部分之上訴，為
    無理由，則請求准上訴人供擔保免為假執行。
二、被上訴人答辯：上訴人關於假執行部分之上訴，及其請求准
    供擔保免為假執行，均為無理由，應予駁回。
三、按關於財產權之訴訟，原告陳明在執行前可供擔保，而聲請
    宣告假執行者，雖無不為執行恐受難於抵償或難於計算之損
    害之釋明，法院仍應定相當之擔保額宣告供擔保後得為假執
    行，民事訴訟法第三百九十條第二項定有明文。本件被上訴
    人請求上訴人拆屋還地並為金錢給付既經陳明供擔保，聲請
    宣告假執行，原審酌定金額命供擔保後，為假執行之宣告，
    即無不合。是上訴人就假執行部分之上訴，為無理由。惟上
    訴人陳明願供擔保，請求免為假執行，核無不合，爰酌定如
    主文所示之擔保金額，准許之。
四、據上論斷，本件假執行之上訴為無理由，爰依民事訴訟法第
    四百五十五條、第四百四十九條第一項、第四百六十三條、
    第三百九十二條，判決如主文。
中    華    民    國    99    年    1     月    13    日
                民事第五庭    審判長法  官  古金男
                                    法  官  王重吉
                                    法  官  鄭金龍
以上正本係照原本作成。
不得上訴。
                                    書記官  瑞芳
中    華    民    國    99    年    1     月    13    日
                                                      Ｓ


司法院資訊處製作；財團法人民間司法改革基金會備份。
